【裁判字號】    89,自,259
【裁判日期】    890919
【裁判案由】    傷害
【裁判全文】
臺灣臺南地方法院刑事判決                          八十九年度自字第二五九號
    自  訴  人  丙○○
    自訴代理人  查名邦律師
                曾子珍律師
    被      告  己○○
右列被告因傷害案件，經自訴人提起自訴，本院判決如左：
    主  文
己○○無罪。
    理  由
一、自訴意旨略以：被告己○○因對自訴人丙○○有宿怨，而於民國八十八年十一月
    十四日上午十一時三十分許，在台南市○區○○路與夏林路口「陳水扁競選總部
    」前，適見自訴人正在聆聽陳水扁競選總部之演講，乃與二名不詳姓名之男子，
    靠近自訴人身旁，並基於犯意之聯絡，共同毆打自訴人並誣陷自訴人為小偷，致
    被告受有顏面二處瘀傷、二處撕裂傷等頭部外傷。
二、按犯罪事實應依證據認定之，無證據不得推定其犯罪事實；又不能證明被告犯罪
    者，即應諭知無罪之判決，刑事訴訟法第一百五十四條、第三百零一條第一項分
    別定有明文。且按告訴人之告訴，係以使被告受刑事訴追為目的，是其陳述是否
    與事實相符，仍應調查其他證據以資審認，茍其所為攻擊之詞尚有瑕疵，則在此
    瑕疵未予究明以前，即不能遽採為斷罪之基礎，且認定不利於被告之事實，須依
    積極證據，茍積極證據不足以為不利於被告事實之認定時，即應為有利於被告之
    認定，更不必有何有利之證據。此最高法院五十二年度台上字第一三００號、六
    十一年台上字第三０九九號、三十年上字第七五八號判例著有明文可資參照。此
    於甲○○○中自應同樣適用。
三、本件自訴人認被告己○○涉有傷害罪嫌，無非以：台南市立醫院驗傷診斷書、財
    團法人奇美醫院診斷證明書各一紙，證人即警員丁○○、乙○○、及目擊證人戊○○等人之證詞等資為依據。
四、訊據被告己○○堅決否認有何右揭傷害之犯行，辯稱：那日伊在陳水扁競選總部
    聽演講，突然口袋中的皮包被人拿出來，因為伊有裝鈴鐺，故當場就發現是自訴
    人偷拿的，就抓住自訴人交給在場的六分局分局長，分局長就請人把自訴人帶到
    金華派出所。伊並沒有呼叫小偷，叫人打自訴人等語。
五、經查：（一）證人即當天在現場處理之台南市警察局第六分局金華派出所警員丁○○、乙○○於本院審理時均結證稱：「（問：有無看到己○○大喊丙○○小偷
    及叫人圍毆他？）沒有看到，當天有很多人圍著丙○○，有肢體衝突，是沒有看
    到己○○打他。（問：有無看到丙○○被打得滿臉都是血？）我們是先保護他到
    派出所後才發現有受傷，就送他去市立醫院。（問：有無看到到了派出所被告還
    拿安全帽打自訴人打到流血？）在派出所是有很多民眾關心，沒有被打。我們不
    可能讓他被打，是在現場他就被打了。（問：是何時發現丙○○有傷？）是在現
    場時有看到群眾圍著丙○○，我們以為是被害者，並不知他是竊盜嫌疑犯，我們
    就把他帶回派出所，在路上時才知道他是竊盜嫌疑犯，是民眾告訴我們的，現場
    只有看到他被打，不知有受傷。當天己○○有無在場沒有印象了，因為現場有一
    千多人。我們當時是在現場維持秩序的員警。」（見本院八十九年六月二十九日
    審理筆錄）。故本件自訴人縱確有於右揭時、地遭人毆打受傷，然該傷勢是否為
    被告毆打所致，則尚非無疑。是被告上開所辯，尚非顯違常情，應堪以採信。（
    二）再查：證人戊○○雖到庭證稱：「（問：八十八年十一月十四日上午十一時
    三十分許有無在夏林路陳水扁競選總部前？）有的。我是十一點多聽完演講要離
    開時碰到丙○○，聊一下天，他說要到旁邊去吃東西，後來我聽到有喧譁的聲音
    ，要過去看時剛好看到己○○拿安全帽打丙○○，我要過去勸時，警察就來了並
    護送林先生出去，那時林先生頭有流血。那時現場很多人，我確到是己○○拿安
    全帽打丙○○」，然查：自訴人於本院審理中自稱是到派出所之後才被被告以安
    全帽打臉，此與證人戊○○之證述似有不相符之處，且自訴人於自訴狀中指述遭
    三個人共同毆打，證人戊○○則證述只有看到被告一人毆打自訴人，故此點亦有
    可疑之處。復查：證人戊○○係自訴人之友人，已難免有偏頗自訴人之嫌。況其
    證述之內容亦多有利於自訴人，則何以自訴人於本案開始審理之初，未即時請求
    傳訊證人戊○○作證，此亦非無疑義。綜上所述，參互印證，自訴人之指述既多
    所不實，證人戊○○之證詞亦難遽採，自不得僅憑自訴人受有上揭傷害，即遽行
    認定被告確有傷害之犯行。
六、據上所陳，本件依調查所得證據尚不足以證明被告確有右揭傷害之犯行，此外復
    查無其他積極證據足資證明被告有右述犯行，揆諸首開說明，犯罪尚屬不能證明
    ，應為無罪之諭知。
據上論斷，應依刑事訴訟法第三百四十三條、第三百零一條第一項，判決如主文。
中    華    民    國      八十九      年       九      月      十九    日
                              臺灣臺南地方法院刑事第一庭
                                  法  官    林臻嫺
右正本證明與原本無異
如不服本判決應於送達後十日內向本院提出上訴狀
      書記官    黃若萍
中    華    民    國      八十九      年     九       月     十九      日


司法院資訊處製作；財團法人民間司法改革基金會備份。
